---
title: "Load Data From web"
author: "Sith Jaisong"
date: '2021-11-23'
categories:
- R
tags:
- R
---
# เกริ่น
ข้อมูลต่าง ๆ บางที เราสามารถดึงจากเวปต่าง ๆ ได้ ซึ่งอาจจะมีกา่รเผยแพร่สาธารณะให้สามารถนำดึงมาใช้ประโยชน์ได้ โดยเฉพาะ open data ของไทยด้านการเกษตร สามารถเข้าเวปของ[ศูนย์ข้อมูลเกษตรแห่งชาติ](https://www.nabc.go.th/) อยากเชิญชวนให้ลองเข้าไปใช้ หรือ ทดลองเล่นกับข้อมูล ซึ่งเราสามารถเอาข้อมูลมาเล่น

```{r}
library(tidyverse)
library(knitr)
library(patchwork)
library(ggthemes)
library(rmarkdown)
theme_set(theme_few())
knitr::opts_chunk$set(echo = TRUE, warning = FALSE, message = FALSE)
options(digits = 3)
```

# ตัวอย่างการดึงข้อมูลไฟล์ xlsx หรือ xls file จากเวป
ลองดึงข้อมูล [ข้อมูลปริมาณการผลิตข้าว ปี 2564](http://dataset.nabc.go.th/dataset/oae11_04)

```{r}
library(rio)
#Right now readxl reads only from xlsx and xls files

xlsx_url <- "http://dataset.nabc.go.th/dataset/a6d73394-bcaf-4609-9510-6af1e4c27446/resource/575bd8e3-9059-4d40-8493-f7297e4530c0/download/11-04.xlsx"

rice_2564 <- rio::import(file = xlsx_url)
glimpse(rice_2564)
```
จะเห็นว่าโครงสร้างของข้อมูลอาจจะยังไม่พร้อมที่จะนำไปใช้วิเคราะห์ได้ทันที เราจึงต้องมาทำการ Data Wrangling เสียก่อน

# ตัวอย่างการดึงข้อมูลไฟล์ csv file
ลองดึงข้อมูล [ราคาที่เกษตรกรขายได้ที่ไร่นา](http://dataset.nabc.go.th/dataset/oae0010/resource/9599c763-8188-4d1d-a736-31c8dd4962d7)

```{r}
library(readr)

csv_url <- "http://dataset.nabc.go.th/dataset/60bb81c6-0012-4875-9e33-beae43f36dab/resource/9599c763-8188-4d1d-a736-31c8dd4962d7/download/dzqns1561119274.csv"

commo_price <- readr::read_csv(file = csv_url, col_types = "ccddd")
glimpse(commo_price)
```

# ตัวอย่างการดึงข้อมูลไฟล์ตารางจาก wiki

ให้ดูตัวอย่างการดึงตารางจาก [List of districts of Thailand](https://en.wikipedia.org/wiki/List_of_districts_of_Thailand)

```{r}
### load table from wiki ####
library(rvest)

doc <- read_html("https://en.wikipedia.org/wiki/List_of_districts_of_Thailand")

table <- html_node(doc, ".wikitable")

my.table <- html_table(table, fill = TRUE)
```

# ตัวอย่างการดึงข้อมูลไฟล์ JSON จากเวป
to be continue

# ตัวอย่างการดึงข้อมูลไฟล์ api จากเวป
to be continue
