---
title: "epifitter for Plant Disease Curve Model"
author: "Sith Jaisong"
date: '2021-11-26'
categories:
- R
- PDE
tags:
- R
- PDE
---
# เกริ่น
การศึกษาด้านการระบาด มักจะศึกษากันด้านแบบจำลอง และถือว่าเป็นเรื่องที่ค่อนข้างจะยาก ที่จะทำความเข้าใจ แต่การศึกษาแบบจำลองหรือโมเดลนั้น เพื่อพยายามหาอะไรบางอย่างมาเพื่ออธิบายปรากฎการณ์ทางธรรมชาติ และเมื่อลองคิดดูแล้ว การหาแบบจำลองมาอธิบาย ดูแล้วน่าจะอธิบายได้ ดี อีกทั้งแบบจำลองที่ได้ นอกจากจะอธิบายสิ่งที่เกิดขึ้นกับข้อมูลในอดีตหรือข้อมูลที่เก็บได้ หรือ ทดลองได้ ยังสามารถนำแบบจำลองเหล่านั้น มาคาดการณ์ เหตุการณ์การระบาดที่ถ้าจะเกิดขึ้นในอนาคตได้ จึงเห็นได้ว่า การศึกษาแบบจำลองการระบาด จึงอาจจะเป็นหัวใจของการศึกษาการระบาด ตั้งแต่อดีตจนถึงปัจจุบัน

ในด้านโรคพืชวิทยา เรามักสนใจที่จะศึกษาการพัฒนาของโรคเมื่อเวลาผ่านไป โดยที่เวลา (t) ถูกจำลองเป็นตัวแปรต่อเนื่องมากกว่าที่จะเป็นตัวแปรที่ไม่ต่อเนื่อง แบบจำลองจำนวนมากถูกนำมาใช้เพื่อสร้างแบบจำลองการพัฒนาของโรคเมื่อเวลาผ่านไป จะแสดงให้ดู มี ดังนี้

```{r}
library(tidyverse)
library(knitr)
library(patchwork)
library(ggthemes)
library(rmarkdown)
theme_set(theme_few())
knitr::opts_chunk$set(echo = TRUE, warning = FALSE, message = FALSE)
options(digits = 3)
```

```{r}
library(epifitter)

```

https://alvesks.github.io/epifitter/articles/simulation.html

