---
title: "sunmoon data from The Thai Astonomical society"
author: "Sith Jaisong"
date: '2021-12-01'
categories:
- R
- OpenDataTH
tags:
- R
- OpenDataTH
---

# เกริ่น
Data มีอยู่ทุกที่ ยิ่งในยุคนี้แล้ว มีช่องทางโดยเฉพาะทางอินเตอร์มีช่องทางโดยเฉพาะทางอินเตอร์เนต ที่เปิดโอกาสให้เข้าถึงข้อมูลได้ง่าย โดยไม่ต้องขออนุญาตให้ยุ่งยากอีกต่โดยไม่ต้องขออนุญาตให้ยุ่งยากอีกต่อไป

เลยอยากจะบันทึกเอาไว้มามีที่ไหนบ้าง รวมถึงวิธีเข้าด้วยว่า สามารถเอามาได้อย่างไร แบบดิบ ๆ


```{r set r_environment}
library(tidyverse)
library(knitr)
library(patchwork)
library(ggthemes)
library(rmarkdown)
library(cowplot)
theme_set(theme_few())
knitr::opts_chunk$set(echo = TRUE, warning = FALSE, message = FALSE)
options(digits = 3)
```


library ที่ใช้สำหรับดึงข้อมูลมีดังนี้
```{r}
library(htmltab)
library(lubridate)
library(scales)
library(chron)
```

1. สมาคมดาราศาสตร์ไทย
ดึงข้อมูล เวลาดวงอาทิตย์และดวงจันทร์ขึ้น-ตก จาก [http://thaiastro.nectec.or.th/skyevnt/sunmoon/riseset.html](http://thaiastro.nectec.or.th/skyevnt/sunmoon/riseset.html)

เรามาลองเริ่มเอาข้อมูลจากแต่ละหน้า ยกตัวอย่าง `http://thaiastro.nectec.or.th/skyevnt/sunmoon/2021/krabi.html` จะพบว่า 1 หน้า แสดงตารางเวลาดวงอาทิตย์ขึ้นและตกและพระจันทร์ขึ้นและตก ในแต่ละเดือน ทั้งหมด 12 ตาราง เริ่มตั้งแต่ เดือน มกราคม - ธันวาคม ดังนั้น เราจึงต้องดึงข้อมูลมาเป็นหน้า ๆ เพื่อเก็บ ในแต่ละปี และแต่ละจังหวัด

เรามาลองแกะแต่ละหน้ากัน
```{r}
web <- 'http://thaiastro.nectec.or.th/skyevnt/sunmoon/2021/krabi.html'
```
ดึงตาราง ที่ 1
```{r}
htmltab::htmltab(web, which = 1)
```
ดึงตารางที่ 2
```{r}
htmltab::htmltab(web, which = 2)
```
จะเห็นว่าเราต้องกำหนดว่าจะเอาเดือนไหน เดือน `which = 1` คือ เดือนที่1 หรือ เดือน มกราคม

เรามาลองใช้ข้อมูลจากตารางที่ 1 กัน

```{r}
table1 <- htmltab::htmltab(web, which = 1)
```
จากตารางตรงนี้เราจะเห็นว่า

```{r}
table1 <- htmltab::htmltab(web, which = 1)
```


```{r eval=FALSE, include=FALSE}
# create the vector of province names you need to see

province.list <-
  c("chiangmai")

# now there are only data from 2011 to 2019 to create the year list
year.list <- as.character(2018:2019)

# there are 12 months to create the month list
month.no <- as.character(1:12)

# set the datalist to keep the data in list type

datalist <- list()

#### looping it ####

for (i in 1:length(province.list)) {
  for (j in 1:length(year.list)) {
    for (k in 1:12) {
      # call the web site
      web <-
        paste0(
          "http://thaiastro.nectec.or.th/skyevnt/sunmoon/",
          year.list[i],
          "/",
          province.list[i],
          ".html"
        )

      # extract table from website and select the column related
      data <- htmltab(web, which = k)[c(-1, -2), c(1, 3, 5)]

      # rename the column names from thai to eng
      names(data) <- c("date", "sunrise", "sunset")

      # restructure the datatable in the right type

      data <- data %>% mutate(
        location = province.list[i],
        year = year.list[j],
        month = month.no[k],
        date = c(1:length(data$date)),
        sunrise = times(paste0(data$sunrise, ":00")),
        sunset = times(paste0(data$sunset, ":00")),
        date = as.character(date)
      )

      # create new photoperiod variable
      data$photoperiod <-
        difftime(
          strptime(data$sunset, "%H:%M:%S"),
          strptime(data$sunrise, "%H:%M:%S"),
          units = "hours"
        ) %>% as.numeric()

      #
      data$day_month_year <-
        as.Date(paste0(data$date, "/" , data$month, "/",
                       data$year),
                format = "%d/%m/%y")

      data$dayofyear <-
        as.numeric(format(data$day_month_year, "%j"))

      datalist[[((i - 1) * (12 * length(year.list))) + (12 * (j - 1)) +
                  k]] <- data
    }
  }
}

# combind list data
big_data <- do.call(rbind, datalist)

big_data$CommonDate <-
  as.Date(paste0("2000-", format(big_data$day_month_year,
                                 "%j")), "%Y-%j")

big_data %>% ggplot(aes(x = CommonDate, y = photoperiod, color = location)) +
    geom_point() +
  #  geom_line() +
  geom_smooth() +
  scale_x_date(
    labels = function(x)
      format(x, "%d-%b"),
    date_breaks = "1 month"
  ) +
  theme_bw() + theme(axis.text = element_text(size = 12),
                     axis.title = element_text(size = 12)) +
  xlab("Date") + ylab("Photoperiod (hrs)") +
  geom_hline(
    yintercept = 12.29,
    linetype = "dashed",
    color = "red",
    size = 1
  )
```


```{r}

```

```{r}

```

```{r}

```
